最　高　行　政　法　院　裁　定
　　　　　　　　　　　　　　　　　　 96年度裁字第01931號
抗　告　人　立成實業有限公司
代　表　人　甲○○
上列抗告人因與相對人財政部臺灣省北區國稅局間營利事業所得
稅事件，對於中華民國95年12月25日臺北高等行政法院95年度訴
字第1358號裁定提起抗告，本院裁定如下：
    主  文
抗告駁回。
抗告訴訟費用由抗告人負擔。
    理  由
一、按抗告法院認抗告為不合法或無理由者，應為駁回抗告之裁
    定。
二、本件抗告人民國（下同）90年度營利事業所得稅及89年度營
    利事業所得稅未分配盈餘，均未依法辦理結算申報，經相對
    人所屬桃園縣分局依查得之資料核定其90年度全年所得為新
    台幣（下同）1,945,851元，應納稅額為467,987元，89年度
    未分配盈餘應納稅額為9,067元，並以相對人名義分別作成
    「90年度營利事業所得稅核定稅額繳款書」、「89年度營利
    事業所得稅未分配盈餘核定稅額繳款書」，相對人所屬桃園
    縣分局將上開繳款書向抗告人登記之公司所在地「桃園縣桃
    園市○○路1132號」為送達，經郵務送達機關以「遷移查無
    此人」為由退回後，乃透過全戶戶籍資料查詢系統，查知抗
    告人之代表人甲○○之戶籍地亦設於該址，遂依稅捐稽徵法
    第18條第2項、第3項規定，於94年4月28日辦理公示送達，
    其送達程序即屬合法，該繳款書並於同年5月19日發生送達
    效力；此外，會計記帳人並非抗告人之代理人或送達代收人
    ，於法無權收受系爭文書，自不能課以相對人向之查詢之義
    務，故抗告人對於核課處分如有不服，本應於同年6月19日
    前提出復查申請，惟抗告人卻遲至同年9月28日始申請復查
    ，顯已逾30日之法定不變期間，不得再循序提起復查及訴願
    ，從而，抗告人對於已確定之行政處分提起行政訴訟，即有
    起訴不備其他要件之違法，且依其情形無從補正，自應以裁
    定駁回之。
三、抗告意旨略以：相對人將抗告人90年度臺灣中小企業銀行利
    息支出與出售資產損失等二筆營業費用剔除，實屬不當；況
    抗告人已營業30餘年，每年均由會計師事務所代為申報，非
    如相對人所述無法送達之情形云云。惟按「原告之訴，有左
    列各款情形之一者，行政法院應以裁定駁回之。但其情形可
    以補正者，審判長應定期間先命補正：…十、起訴不合程式
    或不備其他要件者。」行政訴訟法第107條第1項第10款定有
    明文。又提起撤銷訴訟，應以未確定之行政處分為對象，苟
    當事人對於已確定之行政處分提起行政訴訟，即有不備其他
    要件之違法，行政法院應以裁定駁回之。又「納稅義務人對
    於核定稅捐之處分如有不服，應依規定格式，敘明理由，連
    同證明文件，依左列規定，申請復查：一、依核定稅額通知
    書所載有應納稅額或應補徵稅額者，應於繳款書送達後，於
    繳納期間屆滿翌日起算30日內，申請復查。」稅捐稽徵法第
    35條第1項第1款定有明文。本件相對人所屬桃園縣分局將上
    開繳款書向抗告人登記之公司所在地「桃園縣桃園市○○路
    1132號」為送達，經郵務送達機關以「遷移查無此人」為由
    退回後，乃透過全戶戶籍資料查詢系統，查知抗告人之代表
    人甲○○之戶籍地亦設於該址，遂依稅捐稽徵法第18條第2
    項、第3項規定，於94年4月28日辦理公示送達，其送達程序
    即屬合法，該繳款書並於同年5月19日發生送達效力，抗告
    人遲至同年9月28日始申請復查，顯已逾30日之不變期間，
    是原裁定駁回抗告人之訴，並無違誤，抗告意旨以抗告人每
    年均由會計師事務所代為申報，並無無法送達之情形云云，
    難認有理由，應予駁回。
四、依行政訴訟法第104條、民事訴訟法第95條、第78條，裁定
    如主文。
中　　華　　民　　國　　96　　年　　8　　 月　　23　　日
                  第一庭審判長法  官　高　啟　燦
                              法  官  黃　璽　君
                              法  官　廖　宏　明
                              法  官　楊　惠　欽
                              法  官　林　樹　埔
以  上  正  本  證  明  與  原  本  無  異
中　　華　　民　　國　　96　　年　　8　　 月　　24　　日
　　　　　　　　　　　　　　　書記官　吳　玫　瑩
